【裁判字號】    95,易,1815
【裁判日期】    951228
【裁判案由】    竊盜
【裁判全文】
臺灣高雄地方法院刑事判決              95年度易字第1815號
公  訴  人  臺灣高雄地方法院檢察署檢察官
被      告  乙○○
上列被告因竊盜案件，經檢察官提起公訴（95年度偵字第15843
號），本院依簡式審判程序判決如下：
    主  文
乙○○犯毀壞其他安全設備於夜間侵入住宅竊盜罪，處有期徒刑
陸月，如易科罰金，以銀元佰元即新台幣玖佰元折算壹日。
    事  實
一、乙○○意圖為自己不法之所有，於民國95年5 月3 日2 時許
    ，打開甲○○位於高雄縣六龜鄉文武村舊庄巷21號住處後門
    侵入屋內，且徒手用力推開2 樓客廳鋁門，致鋁門門鎖毀損
    而無法關閉，再進入甲○○位於該處2 樓臥房內搜尋財物，
    並竊取甲○○所有放在臥房床頭櫃內之「坎布古堡紅酒」1
    瓶（價值約新台幣700 元），再帶往3 樓臥房內飲用至罄。
    嗣於同日2 時許，甲○○返家時發覺有異而報警當場查獲。
二、案經甲○○訴由高雄縣政府警察局六龜分局報請臺灣高雄地
    方法院檢察署檢察官偵查起訴。
    理  由
一、本件被告乙○○所犯係死刑、無期徒刑、最輕本刑為三年以
    上有期徒刑以外之罪，其於審判程序中就被訴事實為有罪之
    陳述，經審判長告知簡式審判程序之旨，並聽取公訴人、被
    告之意見後，認為適宜進行簡式審判程序，依刑事訴訟法第
    273 條之1 第1 項規定，裁定進行審判程序，合先敘明。
二、上揭事實，業據被告於警詢、偵查及本院審理時供承不諱，
    核與被害人甲○○、證人林文祥分別於警詢、偵查中所述情
    節相符，復有現場照片4 張在卷可按。是本件事證明確，被
    告竊盜犯行，堪以認定。
三、查被告行為後，刑法於94年2 月2 日經總統令修正公布，於
    95年7 月1 日施行，而比較新舊法時應就罪刑有關之共犯、
    未遂犯、想像競合犯、牽連犯、連續犯、結合犯，以及累犯
    加重、自首減輕暨其他法定加減原因（如身分加減）與加減
    例等一切情形，綜其全部罪刑之結果而為比較（最高法院95
    年5 月23日刑事庭第8 次會議決議參照）。經查：修正前刑
    法第41條第1 項前段原為「犯最重本刑為5 年以下有期徒刑
    以下之刑之罪，而受6 個月以下有期徒刑或拘役之宣告，因
    身體、教育、職業、家庭之關係或其他正當事由，執行顯有
    困難者，得以1 元以上3 元以下折算一日，易科罰金。」，
    且被告行為時之易科罰金折算標準，依修正前罰金罰鍰提高
    標準條例第2 條前段（現已刪除）規定，係就其原定數額提
    高為100 倍折算1 日，故被告行為時之易科罰金折算標準乃
    以銀元300 元折算1 日，經折算後應以新臺幣900 元折算為
    1 日。惟修正後刑法第41條第1 項前段則為「犯最重本刑為
    5 年以下有期徒刑以下之刑之罪，而受6 個月以下有期徒刑
    或拘役之宣告者，得以新臺幣1000元、2000元或3000元折算
    一日，易科罰金。」，就易科罰金之折算標準予以提高。比
    較修正前、後所定之易科罰金折算標準，以修正前規定較有
    利於被告，是本件應適用修正前之刑法作為科刑之依據。
四、按刑法第32 1條第1 項第2 款所謂毀越門扇牆垣，係指毀損
    或超越及踰越門扇牆垣而言，與用鑰匙開鎖啟門入室者不同
    。條文規定將「門扇」、「牆垣」、「其他安全設備」並列
    ，則所謂「門扇」應專指門戶而言，指分隔住宅或建築物內
    外之出入口大門而言；又毀損門扇安全設備竊盜罪，乃同法
    第354 條之毀損罪與普通竊盜罪之結合犯；上開毀損門扇安
    全設備，係犯普通竊盜罪之加重情形，已結合於所犯加重竊
    盜之罪質中，自不能於論以加重竊盜罪外，更行論以毀損罪
    ，有最高法院92年度台非字第6 號判決可資參照。被告於凌
    晨2 時先徒手打開被害人甲○○住處後門侵入後，再毀損該
    處二樓客廳鋁門，進入房間行竊，核其所為，係犯刑法第
    321 條第1 項第1 款、第2 款之毀壞其他安全設備於夜間侵
    入住宅竊盜罪。檢察官認被告另犯刑法第354 條毀損罪，顯
    有誤會。爰審酌被告為與被害人談論感情之事，竟以不法手
    段侵入被害人住宅並竊取財物，除侵害個人之財產權益外，
    更嚴重破壞個人之居住安寧，行為誠不足取，惟念及被告犯
    後坦承犯行，顯尚知悔改，及其已向被害人認錯，賠償損失
    ，有和解書附卷可查（詳本院卷第38頁）等一切情狀，量處
    如主文所示之刑，並依修正前刑法第41條第1 項前段諭知易
    科罰金之折算標準，以資懲儆。
據上論斷，應依刑事訴訟法第299 條第1 項前段、第273 條之1
第1 項、刑法第2 條第1 項前段、刑法第321 條第1 項第1 款、
第2 款、修正前刑法第41條第1 項前段，罰金罰鍰提高標準條例
第1條前段、修正前同條例第2 條，判決如主文。
中    華    民    國    95    年    12    月    28    日
                    刑事第六庭  審判長法  官  曾逸誠
                                      法  官  林柏壽
                                      法  官  李  蓓
以上正本證明與原本無異。
如不服本判決，應於收受送達後10日內向本院提出上訴書狀（應
附繕本）。
中    華    民    國    95    年    12    月    28    日
                                      書記官  何慧娟
附錄本案論罪科刑法條
中華民國刑法第321條
（加重竊盜罪）
犯竊盜罪而有左列情形之一者，處6 月以上、5 年以下有期徒刑
：
一  於夜間侵入住宅或有人居住之建築物、船艦或隱匿其內而犯之
者。
二  毀越門扇、牆垣或其他安全設備而犯之者。
三  攜帶兇器而犯之者。
四  結夥三人以上而犯之者。
五  乘火災、水災或其他災害之際而犯之者。
六  在車站或埠頭而犯之者。
前項之未遂犯罰之。


司法院資訊處製作；財團法人民間司法改革基金會備份。
